【裁判字號】    89,易,4661
【裁判日期】    900104
【裁判案由】    傷害等
【裁判全文】
臺灣高雄地方法院刑事判決                        八十九年度易字第四六六一號
    公  訴  人  臺灣高雄地方法院檢察署檢察官
    被      告  丙○○○
    被      告  乙○○
    被      告  甲○○
右列被告因傷害等案件，經檢察官提起公訴（民國八十八年度偵字第二九六九八號）
，本院判決如左：
    主  文
丙○○○、乙○○共同以加害生命、財產之事，恐嚇他人致生危害於安全，丙○○○
處拘役參拾日；乙○○處拘役肆拾日，如易科罰金，均以佰元折算壹日。均緩刑貳
年。
甲○○被訴恐嚇部分，無罪；其餘被訴傷害部分，公訴不受理。
    事  實
一、丙○○○、乙○○與丁○○係朋友關係，戊○○與丁○○（上開二人業經判處罪
    刑確定在案）則為兄弟關係。緣戊○○與張淑惠經營小吃店之顧客，將其車輛停
    放在高雄縣鳳山市○○路八號鄰居己○○經營小吃店前，遭己○○趕走，丁○○
    因此心生不悅，於民國八十七年八月三十一日凌晨零時許，與友人丙○○○、乙○○、甲○○、莊光遠、廖金陣等友人酒後返回丁○○位於高雄縣鳳山市○○路
    六號住處時，丁○○竟轉赴隔壁己○○經營之上開小吃店敲門吆喝，己○○之妻
    庚○○應聲開門，丙○○○、乙○○、丁○○、戊○○基於共同恐嚇之犯意聯絡
    ，隨即進入己○○小吃店內，為達傷害之目的，以恐嚇危害安全為方法，先由丁○○質問己○○「誰喊不能停車」，己○○答以「是我本人」後，乙○○及丁○○即分別以徒手或以腳踢、毆方式傷害己○○（傷害部分，業據撤回告訴），戊○○則在一旁嚇稱「打死他」，致己○○心生畏怖。嗣高雄縣警察局鳳山分局五
    甲派出所警員林彥維及黃英傑據報趕至現場時，丁○○、戊○○及乙○○為免庚○○出外求救，竟由丙○○○站在丁○○上開住處門口，出言恐嚇：「不要出去
    ，否則打死你，要放火燒」等語，恐嚇庚○○，使庚○○心生畏懼；是時乙○○
    亦將己○○住處鐵門關下，以防己○○外出向警員報案，己○○見狀即將電源開
    關按停，乙○○竟又以腳踢己○○之腹部，至其受傷，丁○○等人則向警員藉稱
    係自家人喝酒鬧事，要自行解決云云，支開警員後始行離去，斯時戊○○則持續
    恐嚇之犯意，又出言嚇稱：「如再開店營業，就砸店」等語，致使己○○心生畏
    懼。
二、案經己○○訴由臺灣高雄地方法院檢察署檢察官偵查起訴。
    理  由
壹、被告乙○○、丙○○○有罪部分：
一、訊據被告丙○○○固坦承上開犯罪事實，被告乙○○則矢口否認，辯稱：伊僅以
    腳踢己○○，並未出言恐嚇云云，惟查上開犯罪事實，迭據告訴人己○○於另案
    即台灣高雄地方法院檢察署八十七年度偵字第二一八九０號丁○○、戊○○妨害
    自由等案件中及於本案偵訊及本院審理中指述綦詳，核與在場目擊證人庚○○於
    上開案件及本案審理時證述相符，且告訴人及證人庚○○於本院審理時一再陳稱
    因被告業已表示道歉，並與之和解，故不再追究等語，益證其二人所言非虛，參
    以丁○○、戊○○共同傷害及恐嚇部分，業經台灣高等法院高雄分院判處罪刑確
    定在案，此業據本院調閱該院八十八年度上易字第一七六八號案卷核閱無訛，並
    有判決書一紙在卷可憑。被告乙○○雖辯稱其未出言恐嚇云云，惟按以自己犯罪
    之意思而參與，其所參與者雖非犯罪構成要件之行為，仍無解於共同正犯之罪責
    ，是縱其一部分之犯罪行為並未實施，對於他共同正犯所實施之犯罪，亦應共同
    負責。查本件被告乙○○雖未實施恐嚇行為，而由丙○○○及戊○○出言恐嚇，
    但被告乙○○既於進入己○○小吃店時，與丁○○及戊○○共同傷害告訴人，且
    於警員抵達現場，被告丙○○○恐嚇之後，又按下鐵門，欲阻止告訴人外出，並
    以腳踢其腹部，此為被告乙○○所不否認，核與告訴人之指述及證人庚○○之證
    述相符，顯欲藉此造成告訴人心理上更大之壓迫，則被告乙○○與出言恐嚇之被
    告丙○○○及戊○○間，顯有犯意聯絡，依上開說明，自應負共同恐嚇之責，是
    其上開所辯，顯無足取。綜上，本件事證明確，被告二人之犯行洵堪認定。
二、核被告二人之所為，係犯刑法第三百零五條之恐嚇罪。被告乙○○、丙○○○與
    丁○○、戊○○間就上開犯行，有犯意聯絡及行為分擔，為共同正犯。被告二人
    在右揭時地同時恐嚇己○○及庚○○二人，係一行為觸犯數罪名，為同種想像競
    合犯，依刑法第五十五條規定，應從一重處斷。又公訴人起訴事實雖未敘及被告
    二人對於庚○○恐嚇之犯行，然該部分事實與公訴人起訴之犯罪事實既具有想像
    競合犯之裁判上一罪關係，應為起訴效力所及，本院自得併予審理。爰審酌被告
    二人僅因停車糾紛，即恐嚇告訴人，固屬非是，惟念被告丙○○○犯後坦承犯行
    ，顯有悔意，且被告二人業與告訴人達成民事上和解，告訴人並表示不再追究等
    一切情狀，分別量處如主文所示之刑，並均諭知易科罰金之折算標準。又被告二
    人前均未曾受有期徒刑以上刑之宣告，此有卷附台灣高等法院被告全國前案紀錄
    表二紙在卷可參，渠等因一時失慮，誤罹刑章，經此偵審程序，當知所警惕，信
    無再犯之虞，本院因認其等所刑之宣告，以暫不執行為適當，爰均諭知緩刑二年
    ，以啟自新。
三、公訴意旨另以：丁○○、戊○○因停車問題，與己○○發生糾紛，而於八十七年
    八月三十一日凌晨零時許，與丙○○○及乙○○酒後返家，丁○○竟轉赴隔壁即
    高雄縣鳳山市○○路八號己○○之小吃店，大聲敲門吆喝，己○○之妻庚○○應
    聲開門後，丁○○兄弟即聯手動手毆打己○○，致其前額、腹部、左大腿及背部
    多處瘀血受傷等語。按告訴乃論之罪，告訴人於第一審辯論終結前得撤回其告訴
    ，又告訴經撤回者，應諭知不受理之判決，刑事訴訟法第二百三十八條第一項、
    第三百零三條第三款定有明文。查本件告訴人告訴被告二人傷害案件，起訴書認
    係犯刑法第二百七十七條第一項之普通傷害罪，依同法第二百八十七條規定，須
    告訴乃論。茲據告訴人撤回其告訴，依照上開說明，本應諭知不受理之判決，惟
    公訴人認此部分與前開論罪科刑部分，具有方法與結果之裁判上一罪關係，故不
    另為不受理判決之諭知。
貳、被告甲○○無罪及公訴不受理部分：
一、公訴意旨略以：丁○○、戊○○兄弟因停車問題與鄰居己○○發生糾紛，而於八
    十七年八月三十一日凌晨零時許，與丙○○○、乙○○、甲○○等人酒後返家，
    丁○○竟又轉赴隔壁即高雄縣鳳山市○○路八號己○○之小吃店，大聲敲門吆喝
    ，己○○之妻庚○○應聲開門後，丁○○兄弟即聯手動手毆打己○○，致己○○
    前額、腹部、左大腿及背部多處瘀血受傷，戊○○並在旁恫稱「打死他」、「如
    再開店營業就砸店」等語，致己○○心生畏懼，而不敢外出向據報前來查看之高
    雄縣警察局鳳山分局五甲派出所警員林彥維、黃英傑報案，而丁○○等人則誑稱
  是自家人喝酒鬧事，要自行解決云云，支開員警後始離去等語。
二、按事實之認定，應憑證據，如未能發現相當證據，或證據不足以證明，自不能以
    推測或擬制之方法，以為裁判基礎。又刑事訴訟法上所謂認定犯罪事實之證據，
    係指足以認定被告確有犯罪行為之積極證據而言，該項證據自須適合於被告犯罪
    事實之認定，始得採為斷罪資料（最高法院四十年台上字第八六、二十九年上字
    第三一０五號判例參照）。又依刑事訴訟法第三百零一條第一項規定，不能證明
    被告犯罪者，應諭知無罪之判決。
三、本件公訴人認被告甲○○涉犯刑法第三百零五條恐嚇罪嫌，無非以告訴人之指述
    、證人庚○○、楊佳仁之證述，及台灣高等法院高雄分院八十八年度上易字第一
    七六八號、本院八十八年度易字第一六九一號判決書各一份在卷可憑等，為其論
    罪依據。訊據被告甲○○固不諱言於上開時地，進入告訴人上開住處一節，惟堅
    決否認上開犯行，辯稱：伊係欲勸阻丁○○與己○○打架，並無參與犯罪之意等
    語。經查被告甲○○自偵查中起始終堅稱係前去勸架，並無參與犯罪之意等語，
    且告訴人自前案迄本院審理時，亦始終指稱被告甲○○當天係叫伊有事明天再講
    一語，核與證人庚○○、丁○○於本案審理時之證述，及證人莊光遠、楊佳仁於
    前案之證述相符，此業據本院調閱上開案卷核閱無訛；而且被告甲○○當天雖曾
    與證人即同案被告丁○○共同拉扯告訴人住處之電視，惟被告甲○○與丁○○拉
    扯電視之目的，係為阻止丁○○將電視搖落地上等情，業據證人庚○○於前案本
    院審理時及丁○○於本案審理時證述甚詳，證人庚○○於本案審理時更證稱當時
    除了電視外，其他物品均被丁○○等人撥到地上等語，足證當天被告甲○○除力
    勸告訴人不要與丁○○吵架外，更進一步阻止丁○○將電視搖落地上，是其顯無
    以自己犯罪之意思而參與犯罪之犯意，此外，復無其他積極證據足資證明被告甲○○有恐嚇犯行，或利用他人之行為，以達其恐嚇目的之情形，既不能證明被告
    甲○○犯罪，爰為無罪判決之諭知。
四、又按告訴乃論之罪，告訴人於第一審辯論終結前得撤回其告訴，又告訴經撤回者
    ，應諭知不受理之判決，刑事訴訟法第二百三十八條第一項、第三百零三條第三
    款定有明文。查本件告訴人告訴被告甲○○傷害案件，起訴書認係犯刑法第二百
    七十七條第一項之普通傷害罪，依同法第二百八十七條規定，須告訴乃論。茲據
    告訴人撤回其告訴，依照上開說明，爰為不受理判決諭知。
據上論斷，應依刑事訴訟法第二百九十九條第一項前段、第三百零一條第一項、第三
百零三條第三款，刑法第二十八條、第五十五條、第三百零五條、第四十一條、第七
十四條第一款，罰金罰鍰提高標準條例第一條前段、第二條，判決如主文。
本案經檢察官葉淑文到庭執行職務。
中      華      民      國      九十      年      一      月      四    日
                                  臺灣高雄地方法院刑事第七庭
                                      法  官    李  璧  君
右正本證明與原本無異。
如不服本判決，應於判決送達後十日內，向本院提出上訴狀。
                                      書記官    李  忠  霖
中      華      民      國      九十      年      一      月      八    日
附錄本案論罪科刑法條全文
刑法第三百零五條
  以加害生命、身體、自由、名譽、財產之事，恐嚇他人致生危於安全者，處二年以
  下有期徒刑、拘役或三百元以下罰金。


司法院資訊處製作；財團法人民間司法改革基金會備份。
